【裁判字號】    89,訴,157
【裁判日期】    890427
【裁判案由】    毒品危害防制條例
【裁判全文】
臺灣彰化地方法院刑事判決                          八十九年度訴字第一五七號
    公  訴  人  臺灣彰化地方法院檢察署檢察官
    被      告  甲○○
右列被告因違反毒品危害防制條例案件，茲經檢察官提起公訴（八十八年度毒偵字第
三一二號、第一七七八號），本院判決如左：
    主    文
甲○○連續施用第一級毒品，累犯，處有期徒刑玖月。
    事    實
一、甲○○曾於民國八十二年間因違反麻醉藥品管理條例案件，經台灣高等法院台中
    分院判處有期徒刑八月確定，於八十四年一月二十七日執行完畢，又前因施用毒
    品案件，經依台灣南投地方法院裁定送觀察、勒戒後，無繼續施用毒品之傾向，
    由台灣南投地方法院於八十七年七月廿四日以八十七年度易字第二一三號判決免
    刑確定。嗣甲○○又基於概括犯意，自八十七年十月九日前三日內某時起，至八
    十八年一日月廿八日止，連續施用第二級品安非他命，經台灣南投地方法院八十
    七年度毒聲字第九一五號裁定送觀察勒戒後，有繼續施用毒品傾向，旋由台灣南
    投地方法院檢察署檢察官將甲○○送執行強制戒治，後甲○○經法院裁定停止戒
    治，所餘期間付保護管束而出所，詎其仍不知戒除施用毒品惡習，基於施用第一
    級毒品之概括犯意，於前揭保護管束期間之八十八年八月十六日前三日內某時、
    同年九月廿八日前三日內某時，連續施用第一級毒品海洛因（施用第二級毒品安
    非他命部分，檢察官另移送台灣南投地方法院併案），嗣為警分別於八十八年八
    月十六日清晨三時三十分許，在彰化縣員林鎮○○街三五巷十八弄出入口處；於
    同年九月二十八日晚上八時三十五分許，在彰化縣員林鎮○○○路三三０號前查
    獲。
二、案經彰化縣察局員林分局、水上警察局第三警察隊報請台灣地方法院檢察署檢察
    官偵查起訴。
    理    由
一、訊據被告矢口否認上開施用第一級毒品犯行，惟查，被告於上開時、地為警查獲
    時，經警採集其尿液檢驗結果，均呈啡嗎（海洛因水解後反應）陽性，此有法務
    部調查局及台中縣衛生局出具之尿液檢驗通知書各一紙可稽，而衡諸施用毒品者
    ，毒品成份留存於人體約於三日內隨尿液排出之常理，堪認被告於八十八年八月
    十六日、九月廿八日前三日內某時，確有施用第一級毒品海洛因之犯行，所辯不
    足採信。另被告前因施用毒品案件，經依台灣南投地方法院裁定送觀察、勒戒後
    ，無繼續施用毒品之傾向，由台灣南投地方法院於民國八十七年七月廿四日以八
    十七年度易字第二一三號判決免刑確定，嗣被告又基於概括犯意，自八十七年十
    月九日前三日內某時起，至八十八年一日月廿八日止，連續施用第二級品安非他
    命，經台灣南投地方法院八十七年度毒聲字第九一五號裁定送觀察勒戒後，有繼
    續施用毒品傾向，旋由台灣南投地方法院檢察署檢察官以八十七年度戒執一字第
    五三號將被告送執行強制戒治，後被告經法院裁定停止戒治，所餘期間付保護管
    束而出所，此有被告前案紀錄表、台灣南投地方法院檢察署八十八年度偵緝字第
    四三號、偵字第二六四四號起訴書及卷宗足憑。其於免刑判決後，五年後之停止
    戒治，付保護管束期間，再犯毒品危害防制條例第十條之罪，仍屬再犯，被告罪
    證明確，犯行堪予認定。
二、核被告所為，係犯毒品危害防制條例第十條第一項之施用第一級毒品罪。其施用
    毒品行為，時間密接，犯罪構成要件相同，顯係基於概括犯意為之，應依連續犯
    規定論以一罪，並依法加重其刑。又被告曾於民國八十二年間因違反麻醉藥品管
    理條例案件，經台灣高等法院台中分院判處有期徒刑八月確定，於八十四年一月
    二十七日執行完畢，有被告全國前案紀錄表乙份附卷足按，五年以內再犯本案有
    期徒刑以上之罪，係屬累犯，依法應遞加重其刑。爰審酌被告犯罪之動機、目的
    、手段、施用毒品戕害身心及危害社會至鉅及犯罪後之態度等一切情狀，量處如
    主文所示之刑。至於公訴人謂第一次查獲扣案之海洛因十八包、安非他命十八包
    ，第二次查獲時扣案之海洛因六包、夾鏈袋十六個、玻璃管一支，應予宣告沒收
    之。然本件起訴被告部分，係施用第一級毒海洛因，就扣案之安非他命及施用安
    非他命器具玻璃管，依法即不得於本案予沒收；又被告另被訴意圖販賣而持有海
    洛因，則扣案之上開合計廿四包海洛因及夾鏈袋等物，亦不宜於本案予宣告沒收
    （註：同檢察官於另案起訴被告意圖販賣而持有第一、二級毒品之八十八年度偵
    字第八三一七號、第九三七八號一案中，係依扣案之上開毒品為主要證據，若本
    案檢察官認扣案毒品，係被告供本案施用，即有未合），併附明。
三、據上論斷，應依刑事訴訟法第二百九十九條第一項前段，毒品危害防制條例第十
    條第一項，刑法第十一條前段、第五十六條、第四十七條，判決如主文。
本案經檢察官林俞妙到庭執行職務。
中    華    民    國    八十九        年      四      月      廿七      日
                                  臺灣彰化地方法院刑事第二庭
                                      法      官  王  鏡  明
右正本證明與原本無異。
如不服本判決，應於送達後十日內向本院提出上訴狀(須附繕本)。
告訴人或被害人對於判決如有不服具備理由請求檢察官上訴者，其上訴期間之計算係
以檢察官收受判決正本之日期為準。
                                      法院書記官  黃  靜  華
中    華    民    國    八十九        年      四      月      廿九      日
毒品危害防制條例第十條：
施用第一級毒品者，處六月以上五年以下有期徒刑。
施用第二級毒品者，處三年以下有期徒刑。


司法院資訊處製作；財團法人民間司法改革基金會備份。
